臺灣臺南地方法院民事判決　　　　　　　 99年度訴字第517號
原　　　告　台灣省嘉南農田水利會
法定代理人　楊明風
訴訟代理人　蔡文斌律師
　　　　　　王盛鐸律師
　　　　　　王建強律師
被　　　告　得昱企業有限公司
法定代理人　莊旭楨
上列當事人間請求履行契約事件，經本院於民國100年3月3日言
詞辯論終結，判決如下：
    主  文
被告應給付原告新台幣貳佰捌拾玖萬捌仟伍佰元及自民國九十九
年四月二十四日起至清償日止，按年息百分之五計算之利息。
訴訟費用新台幣貳萬玖仟柒佰壹拾元由被告負擔。
本判決於原告以新臺幣玖拾陸萬陸仟壹佰陸拾柒元供擔保後，得
假執行。
    事實及理由
壹、程序方面：
一、按當事人喪失訴訟能力或法定代理人死亡或其代理權消滅者
    ，訴訟程序在有法定能力人或取得訴訟能力之本人承受其訴
    訟以前當然停止，民事訴訟法第170條定有明文；依前條所
    定之承受訴訟人，於得為承受時，應即為承受之聲明，同法
    第175條第1項亦有明文。本件原告法定代理人原為徐金錫，
    嗣於訴訟進行中變更，其新任法定代理人楊明風於99年6 月
    15日具狀聲明承受訴訟（見本院卷第20頁），合於上開規定
    ，應予准許。
二、本件被告經合法通知，未於最後言詞辯論期日到場，核無民
    事訴訟法第386條所列各款情形，爰依原告之聲請，由其一
    造辯論而為判決。
貳、實體方面：
一、原告主張：
（一）被告於民國95年間承攬原告之「烏山頭水庫溢洪道排洪警
      報系統工程」，雙方於95年7月24日訂立工程契約書，嗣
      該工程於96年7月16日完工驗收後不久，原告之烏山頭堰
      堤工作站於96年8月6日發現故障，聯繫被告進行維修，爾
      後自96年8月間至97年9月間被告雖多次派員至烏山頭水庫
      現場進行維修，但均未能完成修復，雙方乃於97年11月13
      日進行現場會勘，釐清責任歸屬，會勘結果確認該工程內
      2、3、4號廣播站之廣播器材功能受損，無法達到原先功
      效，原告要求被告儘速修復，並作成會勘紀錄表，由雙方
      承辦人員簽名為憑。嗣被告於98年2月13日派員至現場拆
      卸主機回台北測試修理，但迄今仍未完成安裝修復，原告
      此期間除多次以電話聯繫修復外，於98年3月11日發函通
      知被告應於98年3月20日前將該主機修復併安裝完妥（含
      功功能測試），否則所發生之一切事故，均由被告負一切
      法律賠償責任，惟被告屆期仍未完成，僅於98年5月25 日
      回函擬補充設計攜帶式指令，尚未完成，非置之不理云云
      ，原告於98年6月6日再度發函要求被告將所拆卸攜回之主
      機於98年6月15日前交回烏山頭區管理處堰堤工作站人員
      點收，但被告屆期仍未將主機交回，原告乃於98年6月22
      日再通知被告，將依政府採購法把被告列入不良廠商的政
      府採購公報，於98年9月17日再通知被告將動用保固金辦
      理修復，不足部份仍由被告負責，並再度要求被告於文到
      七日內繳回所拆卸之主機，但被告迄仍拒不處理。原告經
      委請第三人進行估價，系爭工程全部修復完成，必須另再
      花費新台幣（下同）2,967,300元，扣除被告尚未取回之
      保固金68,800元，被告依契約第44條第2項之規定，應負
      賠償2,898,500元之責。
（二）爰聲明：
    1.被告應給付原告新台幣2,898,500元及自本狀繕本送達之
      翌日起至清償日止，按年息百分之五計算之利息。
    2.訴訟費用由被告負擔。
    3.准供擔保宣告假執行。
二、被告未於最後言詞辯論期日到場，惟據其先前到庭答辯則辯
    稱：並非伊不維修，是時間的問題，原告估價的金額與事實
    差很多，並不合理，合理金額應該幾十萬，這是技術問題。
    兩造對故障的定義不相同，所以被告不認為是在96年8 月6
    日就故障。但兩造在97年11月13日有現場會勘，記錄上也有
    簽名。原告請人家估價的方式是另一套系統，與其之前承攬
    的工程是不一樣的，因為不相容的關係，會將伊之前做的那
    套都廢掉。伊自己去找人來修可能會便宜一點，預計100 年
    2月底前可以修好。並聲明：求為駁回原告之訴之判決。
三、兩造不爭執之事實：
（一）被告於民國95年間承攬原告之「烏山頭水庫溢洪道排洪警
      報系統工程」（以下簡稱系爭工程），兩造於95年7月24
      日訂立工程契約書，依該工程契約書，第44條第2、3款，
      保固期間為驗收合格日起三年，在保固期限內除不可抗力
      之原因外，倘工程一部或全部有瑕疵或損壞，經查明確係
      由工作不良，材料不佳所致者，應由廠商無條件於機關指
      定期限內依照圖說負責修復，如逾期不辦理者，機關得動
      用保證金保固維修，如修復金額有不足時，得向廠商追繳
      。
（二）系爭工程於96年7月16日完工驗收，原告於96年8月6日發
      現故障，通知被告多次派員至烏山頭水庫現場進行維修，
      但均未能修復。兩造於97年11月13日進行現場會勘，確認
      系爭工程內第2、3、4號廣播站之廣播器材功能受損，無
      法達到原先功效。
（三）被告於98年2月13日派員至現場拆卸主機回台北測試修理
      ，迄今仍未完成安裝修復。
（四）原告於98年3月11日發函被告應於98年3月20日前將該主機
      修復併安裝完妥；原告於98年9月17日再發函通知被告將
      動用保固金辦理修復，不足部分仍由被告負責，惟被告均
      未完成修復。
（五）目前系爭工程內第3、4號廣播站之廣播器材功能受損，無
      法達到原先功效。
（六）被告依系爭工程契約第44條第1款約定，留存在原告處之
      保固金為新台幣68,800元。
四、本件兩造所爭執者，在於：「原告依系爭工程契約第44條第
    2款，向被告追繳修復系爭工程之款項2,898,500元是否有理
    由？」，本院分述得心證之理由如下：
（一）原告主張上開事實，業據提出工程契約書、故障維修過程
      紀錄單、工程保固會勘紀錄表、通知將動用保固金、另覓
      廠商修復函及修理費用估價單等件為證（見本院99年度不
      字第152號卷第7-63頁），核屬相符。而被告對此亦不爭
      執，自堪信原告主張為真實。
（二）查系爭工程於96年7月16日完工驗收，原告於96年8月6日
      發現系爭工程內第2、3、4號廣播站之廣播器材功能受損
      ，無法達到原先功效。原告於98年3月11日發函被告應於
      98年3月20日前將該主機修復併安裝完妥；嗣原告於98年9
      月17日再發函通知被告將動用保固金辦理修復，不足部分
      仍由被告負責，惟被告迄今仍未完成修復等情，為兩造所
      不爭執，則系爭工程之瑕疵，業已逾期未予修復，洵堪認
      定。
（三）按依兩造工程合約第44條第2款規定：「在保固期限內除
      不可抗力之原因外，倘工程一部或全部有瑕疵或損壞，經
      查明確係由工作不良，材料不佳所致者，應由廠商無條件
      於機關指定期限內依照圖說負責修復，如逾期不辦理者，
      機關得動用保證金保固維修，如修復金額有不足時，得向
      廠商追繳。」被告施作之系爭工程，甫驗收通過即發生第
      2、3、4號廣播站之廣播器材功能受損，無法達到原先功
      效之情事，顯係因工作不良、材料不佳所致，然被告履經
      催告均未完成修復，原告自得依照上開工程合約約定，動
      用保證金保固維修，如修復金額有不足時，得向被告追繳
      。又上開瑕疵修復所需之費用為2,967,300元，有修理費
      用估價單二紙，在卷可稽；雖被告抗辯費用過高，如其自
      行找人修復只要數十萬元即可云云。然查，被告於本院審
      理中，一再保證可以修復，然自99年8月3日第一次言詞辯
      論期日時承諾修復，至100年3月3日止均未修復，此有歷
      次筆錄在卷足憑，被告辯稱修復費用只要數十萬元云云是
      否可採即非無疑。而原告為修復上開廣播系統所提出之華
      章興業有限公司估價單二紙（見本院99年度補字第152 號
      卷第62-63頁），被告未能主張及舉證，何項費用並非修
      復系爭工程所必需，是被告此部分之抗辯即無可採。從而
      ，本件工程之修復費為2,967,300元，扣除保固金68,800
      元，仍不足2,898,500元，依兩造工程合約第44條第2款規
      定，原告自得向被告追繳。
五、綜上所述，系爭工程之瑕疵，於保固期間內，經原告催告逾
    期未予修復，原告自得依照系爭工程合約動用保證金保固維
    修，修復金額有不足時，並得向廠商追繳。而系爭工程瑕疵
    所需修復費用為2,967,300元，經原告依工程契約動用保固
    金68,800元辦理修復後，仍不足2,898,500元，從而，原告
    請求被告給付修復費用2,898,500元及自起訴狀繕本送達翌
    日即99年4月24日起至清償日止，按年息百分之五計算之利
    息，於法並無不合，應予准許。
六、本件訴訟費用額29,710元，應由敗訴之被告負擔，確定如主
    文第二項所示。
七、原告陳明願供擔保以代釋明聲請宣告假執行，核無不合，爰
    酌定相當擔保金額准許之。
八、本件為判決之基礎已臻明確，兩造其餘之陳述及所提其他證
    據，經本院斟酌後，認為均於判決之結果無影響，自無庸逐
    一論述，併此敘明。
九、結論：本件原告之訴為有理由，依民事訴訟法第385條第1項
    前段、第78條、第390條第2項，判決如主文。
中    華    民    國   100    年    3     月    17    日
                  民事第三庭    法  官  張麗娟
以上正本係照原本作成。
如不服本判決，應於送達後廿日內，向本院提出上訴狀並表明上
訴理由，如於本判決宣示後送達前提起上訴者，應於判決送達後
廿日內補提上訴理由書（須附繕本）。如委任律師提起上訴者，
應一併繳納上訴裁判費。
中    華    民    國   100    年    3     月    17    日
                                書記官  楊宗倫